臺灣高等法院高雄分院刑事判決　　九十一年度上易字第七四號
　　　上　訴　人
　　　即　被　告　丙○○
　　　選任辯護人　吳春生
右上訴人因竊盜案件，不服臺灣高雄地方法院九十年度易字第四一六七號中華民國九
十年十一月三十日第一審判決（起訴案號：臺灣高雄地方法院檢察署九十年度偵字第
一九一八七號），提起上訴，本院判決如左：
      主      文
上訴駁回。
      事      實
一、丙○○前曾於民國八十六年間因搶奪案件，經臺灣高雄地方法院判處有期徒刑二
    年確定，於八十七年七月十六日入監執行，八十九年一月十六日執行完畢，仍不
    知悔改。復意圖為自己不法之所有，於九十年十月十三日六時許，在高雄市○○
    區○○路四六○巷三十弄前，手戴其所有之黑色手套一雙，並攜帶客觀上足以傷
    害他人生命、身體之Ｔ型板手一支，以手開啟全盛工程企業有限公司所有（下簡
    稱全盛公司，公訴人誤認係乙○所有）由不詳姓名之人於九十年十月十一日二十
    二時許在高雄市○鎮區○○路七號竊取後停放於該處之車牌號碼ＹＥ－四三三八
    號自用小客車車門，進入車內後即以前開板手發動引擎，竊取全盛公司所有之前
    開自用小客車一輛。得手後，旋為警發現當場查獲，並扣得其所有供行竊用之Ｔ
    型板手一支及黑色手套一雙。
二、案經高雄市政府警察局苓雅分局報請臺灣高雄地方法院檢察署檢察官偵查起訴。
      理      由
一、右揭事實，業據上訴人即被告丙○○於警訊、偵查、原審及本院審理中坦承不諱
    ，核與被害人全盛公司負責人乙○於警訊及原審審理中所述情節相符，並有贓物
    認領保管收據一紙、車輛竊盜、車牌失竊資料個別查詢報表－查詢車輛認可資料
    一紙附卷可稽，復有Ｔ型板手一只、黑色手套一雙扣案足資佐憑。雖證人即查獲
    本件之警員孫榮輝於本院九十一年一月二十三日審理時結證：「（於九十年十月
    十三日六時許，在高雄市○○區○○路四六０巷三十弄前，查獲被告之經過？）
    我當甲下班回家途中，在我家附近，看到一部自小客車可疑，就用隨身攜帶的電
    腦查詢，該部車子確係贓車，就在附近埋伏，不久看到被告來開車，車子沒有鎖
    ，他直接打開車門，沒有用扳手打開，時間很短，車子引擎就啟動，尚未起步，
    因為前後都有車子，我判斷車子是他早就偷了，因為他沒有在找尋下手的對象，
    直接就開車子的車門，但他在警訊時不承認，說是剛要偷的。我走過去車子那裡
    時，被告看到我就跑給我追，因為我們距離很近，後來我追到被告就把他移送警
    局。」等語（見本院卷第二十八頁），然並查無其他積極證據足資佐證被告於先
    前已竊取該系爭自小客車而停放在被查獲處，因此應認被告自白與事實相符，尚
    可採信。又系爭汽車於九十年十月十一日二十二時許，在高雄市○鎮區○○路七
    號前失竊，竊賊既大費周章始竊盜得手，且該汽車仍完好無暇，並無毀損之情形
    ，亦據被害人乙○於警訊時陳述甚詳，且系爭汽車停放之位置係在高雄市○○區
    ○○路四六０巷三十弄前，並非偏僻之處，焉有竊賊竊得後翌日即將之棄置在高
    雄市○○區○○路四六０巷三十弄前之理？可見該系爭汽車應係前手竊得後暫時
    停放在該處，並非他人所棄置不用之物甚明。本案事證明確，被告攜帶兇器竊盜
    犯行，洵堪認定。
二、按竊盜罪既遂與未遂之區別，應以所竊之物已否移入自己權力支配之下為標準。
    若已將他人財物移歸自己持有，即應成立竊盜既遂罪。有最高法院五十二年度台
    上字第一二００號判例可資參酌。又「查竊取行為是否既遂，應以其已否移入自
    己支配之下為區別之標準，本件上訴人既將機車車鎖打開，而發動引擎將騎離之
    際被查獲，顯已將該竊取機車移入自己實力支配之下，應認其竊盜為既遂。」，
    亦有最高法院七十年台上字第六五九六號判例可參。查本件被告丙○○既已開啟
    系爭自小客車車門，並發動引擎正欲離去即為警查獲，此為被告所自承，且經證
    人孫榮輝於本院結證屬實，因此該系爭汽車已在被告實力支配之下甚明，被告之
    行為自應成立竊盜既遂罪，非竊盜未遂，被告之辯護人以被告之行為僅成立竊盜
    未遂，顯有誤會，併此敘明。
三、查被告所攜帶之Ｔ型板手，已經過加工摩過，亦經本院九十一年二月二十日審理
    時，當庭勘驗屬實，有本院該勘驗筆錄在本院卷第五十一頁可考，其客觀上足以
    對他人之生命、身體安全構成威脅，具有危險性，應為兇器。被告於前開時地，
    攜帶可供兇器用之Ｔ型板手，竊取被害人全盛公司所有之車輛，核被告所為，係
    犯刑法第三百二十一條第一項第三款之攜帶兇器竊盜既遂罪。又被告於八十六年
    十二月間因搶奪案件，經臺灣高雄地方法院判處有期徒刑二年確定，於八十九年
    一月十六日執行完畢，此有臺灣高雄地方法院檢察署刑案資料查註紀錄表在卷足
    按，其於有期徒刑之執行完畢後，五年內再犯本件最重本刑為有期徒刑以上刑之
    罪，為累犯，應依刑法第四十七條之規定，加重其刑。
四、原判決以被告罪證明確，因予適用刑法第三百二十一條第一項第三款、第四十七
    條、第三十八條第一項第二款之規定，並審酌被告正值青年時期，且甫於八十九
    年一月十六日因搶奪案件執行完畢，仍不知悔改，不知以勞力換取生活所須之資
    ，猶為一己私利以竊盜方式滿足物慾，其惡性非輕，惟念及其犯罪後坦承犯行，
    且竊盜後旋為警查獲，尚未實際獲得利益等一切情狀，量處有期徒刑七月，併以
    被告作案用之Ｔ型板手一支及黑色手套一雙，係屬被告所有，且係供被告犯罪所
    用之物，業據被告陳明在卷，爰依刑法第三十八條第一項第二款之規定，併予宣
    告沒收。認事用法核無違誤，所處之刑亦屬適當，被告上訴意旨，以量刑過重及
    僅成立竊盜未遂罪為由，指摘原判決不當云云。然查：被告為累犯，且被告所犯
    刑法第三百二十一條第一項第三款之攜帶兇器竊盜罪，其法定刑為「六月以上五
    年以下有期徒刑」，原審量刑已是最低刑，不得諭知較輕刑，而本件被告於被查
    獲當時，已發動系爭汽車引擎，因此該系爭汽車已在被告實力支配之下甚明，被
    告之行為自應成立竊盜既遂罪，非竊盜未遂，足見被告上訴，為無理由，應予駁
    回。
據上論斷，應依刑事訴訟法第三百六十八條，判決如主文。
本案經檢察官王登榮到庭執行職務。
中    華    民    國     九十一     年       三       月     六   日
                              臺灣高等法院高雄分院刑事第一庭
                                  審判長法官  王光照
                                        法官  黃仁松
                                        法官  黃壽燕
右正本證明與原本無異。
不得上訴。
                                      書記官  黃富美
中    華    民    國     九十一     年       三       月    七    日
附錄本判決論罪科刑法條：
刑法第三百二十一條
犯竊盜罪而有左列情形之一者，處六月以上五年以下有期徒刑：
一  於夜間侵入住宅或有人居住之建築物、船艦，或隱匿其內而犯之者。
二  毀越門扇、牆垣或其他安全設備而犯之者。
三  攜帶兇器而犯之者。
四  結夥三人以上而犯之者。
五  乘火災、水災或其他災害之際而犯之者。
六  在車站或埠頭而犯之者。
前項之未遂罰之。
                                                                        Ｄ
